ACORDAO-COMPLETO-2384544

ACÓRDÃO DE RELAÇÃO

ACÓRDÃO DE RELAÇÃO 12667/2019 ATA 42/2019 - SEGUNDA CÂMARA

Acórdão 12667/2019-TCU-Segunda Câmara
	Vistos estes autos de representação do Tribunal de Contas do Estado de São Paulo (TCESP) acerca de possíveis irregularidades na Concorrência 10.015/2018 da Prefeitura Municipal de São Bernardo do Campo/SP, cujo objeto é a contratação de empresa para a execução das ações e serviços técnicos especializados de regularização fundiária, incluindo assessoria, consultoria e apoio executivo nas áreas que compõem o complexo do Areião.
	Considerando que estão presentes os requisitos de admissibilidade dos arts. 235 e 237, inciso VII e parágrafo único do Regimento Interno do TCU;
	considerando que, em cumprimento ao despacho da relatora, foram promovidas oitiva da Prefeitura Municipal de São Bernardo do Campo/SP e diligência junto à Caixa Econômica Federal (CEF) ;
	considerando que, em resposta à oitiva, a citada prefeitura informou que em vista dos questionamentos apresentados no ofício da unidade técnica, a Secretaria de Habitação encaminhou documentação comunicando a revogação da licitação em questão, com fundamento no interesse público;
	considerando que a Secretaria de Controle Externo de Aquisições Logísticas - Selog, em consulta ao sítio da Prefeitura Municipal de São Bernardo do Campo/SP, verificou que a situação da licitação "CP.10.015/2018" é de "Revogada" (peça 27, p. 1) , sendo que esta informação também constou da Resposta do Município de São Bernardo do Campo ao Ofício 1693/2019-TCU/Selog, de 17/7/2019 (peça 26, p. 2) ;
	considerando os pareceres uniformes da Selog no sentido de considerar prejudicada a presente representação, por perda de seu objeto;
	considerando, finalmente, o disposto no inciso III, do art. 143 do Regimento Interno deste Tribunal.
	os ministros do Tribunal de Contas da União, reunidos em sessão da 2ª Câmara,  ACORDAM, por unanimidade, de acordo com os pareceres emitidos nos autos e com fundamento nos arts. 169, inciso V, 235, 237, inciso VII e parágrafo único do Regimento Interno do TCU, em:
conhecer desta representação e considerá-la prejudicada ante a perda de seu objeto;
dar ciência desta deliberação, bem como da instrução da unidade técnica à peça 28, ao Tribunal de Contas do Estado de São Paulo (TCESP) , à Prefeitura Municipal de São Bernardo do Campo/SP e à Caixa Econômica Federal (CEF) ; e 
arquivar o presente processo.
1.Processo TC-Processo 000.591/2019-0 (REPRESENTAÇÃO) 
       1.1. Classe de Assunto: VI.
	1.2. Unidade: Município de São Bernardo do Campo /SP.
	1.3. Relatora: ministra Ana Arraes.
	1.4. Representante do Ministério Público: não atuou.
	1.5. Unidade Técnica: Secretaria de Controle Externo de Aquisições Logísticas (Selog) .
	1.6. Representação legal: não há.
	1.7. Determinações/Recomendações/Orientações: não há.

Segunda Câmara

Município de São Bernardo do Campo /SP.

ANA ARRAES

não há.

Não atuou.

REPRESENTAÇÃO (REPR)

Secretaria de Controle Externo de Aquisições Logísticas (Selog).